---
title : "PTTKNC BT5"
author : "PhamHoangHai_20000548"
date : 2024-04-04
output : html_document
editor_options: 
  markdown: 
    wrap: 72
---

# Bài tập tuần 7

## Bài tập 1

### a.

Mô hình hồi quy tuyến tính cho biến medv dựa vào các biến còn lại:

```{r}
library(MASS)

#linreg = lm(formula = medv ~ crim + zn + indus + chas + nox + rm + age + dis + rad + tax + ptratio + black + lstat, data = Boston)

linreg = lm(formula = medv ~ ., data = Boston)

fit = linreg$fitted.values
red = linreg$residuals
summary(linreg)
```

Ước lượng hệ số:

```{r}
summary(linreg)$coefficients[, "Estimate"]
```

Kiểm định xem các hệ số trong mô hình có thực sự khác 0 không:

```{r}
p_values = summary(linreg)$coefficients[, "Pr(>|t|)"]
significant = p_values<0.05
significant
```

Kết luận: các biến thật sự khác 0 trừ indus và age

Phần dư có tuân theo phân phối chuẩn hay không:

```{r}
shapiro.test(linreg$residuals)
```

H0: Phần dư có phân phối chuẩn H1: Phần dư không có phân phối chuẩn Vì
p-value = 2.2e-16 \< 0.05 nên đủ cơ sở bác bỏ H0 =\> Phần dư không có
phân phối chuẩn

### b.

Mô hình forward:

```{r}
fw = step(linreg, formula(linreg), direction = "forward", trace = 0)
fw$anova
```

Mô hình backward:

```{r}
bw = step(linreg, formula(linreg), direction = "backward", trace = 0)
bw$anova
```

Mô hình both:

```{r}
both = step(linreg, formula(linreg), direction = "both", trace = 0)
both$anova
```

### d.

```{r}
summary(bw)
```

```{r}
p_values = summary(bw)$coefficients[, "Pr(>|t|)"]
significant = p_values<0.05
significant
```

Kết luận: Các hệ số trong mô hình có thực sự khác 0

Phần dư có tuân theo phân bố chuẩn hay không:

```{r}
shapiro.test(bw$residuals)
```

H0: Phần dư có tuân theo phân phối chuẩn H1: Phần dư không tuân theo
phân phối chuẩn Kết luận: Vì p-value \< 0.05 nên đủ cơ sở bác bỏ H0 =\>
Phần dư không tuân theo phân phối chuẩn

GTTB có bằng 0 không:

```{r}
t.test(bw$residuals)
```

H0: Phần dư có GTTB = 0 H1: Phần dư có GTTB != 0 Vì p-value = 1 \> 0.05
nên chấp nhận H0, tức GTTB của phần dư = 0
