# Phân tích phân biệt

```{r}
library(HDclassif)
data(wine)
names(wine)
```

```{r}
wines = wine

barbera = subset(wines, class==1)
barolo = subset(wines, class==2)
grignolio = subset(wines, class==3)
```

Các giá trị trung bình mẫu:

```{r}
colMeans(barbera)
```

```{r}
colMeans(barolo)
```

```{r}
colMeans(grignolio)
```

```{r}
winemeans = data.frame(colMeans(barbera), colMeans(barolo), colMeans(grignolio))
colnames(winemeans) = c("Barbera", "Barolo", "Grignolio")
winemeans[1,] = c(nrow(barbera), nrow(barolo), nrow(grignolio))
rownames(winemeans)[1] = "sample size"
winemeans
```

Hồi quy Logistic:
```{r}
require(nnet)

wines$class = as.factor(wines$class) # tạo categories
wines$rclass = relevel(wines$class, ref = 2)

winelogit = multinom(rclass ~ V1 + V3 + V4 + V12 + V13, data=wines, maxit=200)
```
```{r}
ws = summary(winelogit)
print(ws, digits=4)
```

```{r}
ws$fitted.values
```

## Linear Discriminant Analysis

Sử dụng các biểu diễn tuyến tính để phân biệt các nhóm

Giả sử X có pp chuẩn nhiều chiều, các nhóm có cùng phương sai

Dùng các biến ban đầu trong mô hình hồi quy tuyến tính/biểu diễn LD1, LD2 theo các biến ban đầu, khi đó, thay vì k chiều, sẽ chỉ cần biểu diễn 2 chiều (mặt phẳng)

```{r}
library(MASS)

wines = wine
class = wine$class
wines = cbind(class, wines[,-1])
dim(wines)
```
Xác định sự kết hợp tuyến tính của các đặc trưng mô tả hai hoặc nhiều lớp/nhóm đối tượng hoặc sự kiện

```{r}
ld = lda(class ~ ., data=wines)
ld
```

```{r}
loading = as.matrix(wines[, 2 : 14]) %*% ld$scaling
plot(loading, col=c(6,2,4)[wines[, 1]],
      pch = 16, cex = 1.0,
     xlab = "First linear discriminator (LD1)",
     ylab = "Second linear discriminator (LD2)"
     )
```

Nếu cho giá trị các biến của một rượu nào đó, ta có thể tính LD1 và LD2 tương ứng. Vẽ trên đồ thị và có thể đưa ra dự đoán rượu đó thuộc loại nào.

```{r}
for (i in )
```

## Regression Trees - Classification Trees - trực quan

Cũng có thể xây dựng các quy tắc phân loại dựa trên cây phân cấp (hierarchical trees)

```{r}
library(rpart)

names(wines)
```
```{r}
tree = rpart(class ~ ., data = wines)
best = tree$cptable[which.min(tree$cptable[, "xerror"]), "CP"]
best
```

```{r}
pruned_tree = prune(tree, cp=best)
```

Vẽ cây

```{r}
dev.off()

library(rpart.plot)

prp(pruned_tree,
    faclen = 0, # dùng tên đầy đủ cho nhãn
    extra = 1, # hiển thị số lượng quan sát cho mỗi nút
    roundint = F, # không làm tròn thành số nguyên
    digits = 5 # hiển thị tối đa 5 chữ số thập phân có ý nghĩa
    )

```

Tìm bảng tần số về loại rượu trên các quan sát thỏa mãn Proline >= 755 và Flanvanoids >= 2.165.
Một rượu thỏa mãn Proline < 755, Dilution < 2.115, Hue >= 0.9 thì xác suất rượu đó thuộc vào loại nào là lớn nhất?

Một rượu có xác suất thuộc loại Barbera thì các chỉ số/biến của rượu đó thỏa mãn điều kiện gì?

```{r}
table(subset(wines, V13 >= 755 & V7 >= 2.165)$class)
```

```{r}

```

