---
title : "PTTKNC BT5"
author : "PhamHoangHai_20000548"
date : 2024-03-21
output : html_document
---

# Bài tập tuần 6

## Bài tập 8.1

### b.

Nhập dữ liệu:
```{r}
invest = read.table("./investment.txt", sep = " ", header = TRUE)
mat = invest[2:9]

```

Căn bậc 2 các giá trị riêng của ma trận tương quan:

```{r}
sqrt(eigen(cor(mat))$values)
```
Phương sai của các thành phần chính:

```{r}
pcacor = princomp(mat, cor = TRUE)
pcacor
```
Kết luận: Phương sai của các thành phần chính chính là các giá trị riêng của ma trận tương quan


## Bài 8.2

### a. và b.

```{r}
library(datasets)

m = 4

factanal(factors = m, covmat = Harman23.cor)
```
### c.

Khi cor = TRUE
```{r}
princomp(x = Harman23.cor$cov, cor = TRUE)
```
Khi cor = FALSE
```{r}
princomp(x = Harman23.cor$cov, cor = FALSE)
```
Kết luận: Kết quả của PCA có khác đi khi sử dụng cor = TRUE

## Bài 8.5

### a.

```{r}
library(datasets)

pairs(x = USJudgeRatings)

```
Kết luận: Có nhiều biến có sự tương quan mạnh

### b.

```{r}
princomp(USJudgeRatings, cor = TRUE)
```

```{r}
factanal(factors = 5, x = USJudgeRatings)
```

## Bài 8.6

### a.

```{r}
library(datasets)

factanal(factors = 2, covmat=ability.cov)
```
### b.

```{r}
library(datasets)

summary(pc <- princomp(ability.cov$cov))
pc$loadings
```
### d.
```{r}
ability.cor <- cov2cor(ability.cov$cov)
princomp(ability.cor)
princomp(ability.cor)$loadings
```

## Bài 8.9

### a.

```{r}
library(datasets)

pairs(trees)
```
Nhận xét: Có sự tương quan giữa biến Girth và Volume

### b.

```{r}
princomp(trees)

```
