# Phân cụm

```{r}
cmed = read.table("./Canmed.txt", header = TRUE, row.names = 1)
dim(cmed)
```

```{r}
cmed
```

```{r}
cmed = cmed[-14,]
d = dist(scale(cmed)) # Khoảng cách Euclide giữa các tỉnh
clust = hclust(d) # hierarchical cluster

plot(cc <- clust, cex = 0.8)
```

Biểu đồ dendrogram đưa ra khoảng cách giữa các quan sát. DỰa vào khoảng cách này, chúng ta phân cụm các quan sát ban đầu.

Nếu khoảng cách giữa 2 quan sát <= 4 thì ta nói 2 quan sát đó thuộc cùng 1 cụm. Dựa vào biểu đồ dendrogram, các quan sát ban đầu được chia thành bao nhiêu cụm/nhóm?

```{r}
plot(cc <- clust, cex = 0.8)
abline(h=4, col="red")
```


Nhóm 1 gồm quan sát Yukon, nhóm gồm Quebec và Northwestterritories, nhóm 3 gồm ... 

Nếu khoảng cách giữa 2 quan sát <= 2 thì ta nói 2 quan sát đó thuộc cùng 1 cụm. Dựa vào biểu đồ dendrogram, các quan sát ban đầu được chia thành bao nhiêu cụm/nhóm?

```{r}
plot(cc <- clust, cex = 0.8)
abline(h=4, col="red")
abline(h=2, col="blue")
```
Các quan sát được chia thành 7 nhóm.

## Clustering with iris data

```{r}
head(iris)
```

```{r}
iris = iris[1:30,]
dim(iris)
```

```{r}
id = dist(scale(iris[, 1:4])) # tìm khoảng cách Euclide
fit = hclust(id) # dựng cây
```

```{r}
library(ape)

plot(as.phylo(fit), type = "phylogram", cex = 0.8, label.offset = .1, tip.col = c(rep("red", 50), rep("blue", 50), rep("green", 50)))
    
```


```{r}
plot(as.dendrogram(fit), type = "triangle", main = "Triangle branches", cex = .8, axes = FALSE)
```

```{r}
plot(as.phylo(fit), type = "fan", cex = .8, main = "Leaves spread in a circle")
```

# Kmeans clustering

```{r}
smokers = read.table("./smokers.txt", header = TRUE)
require(graphics, stats)
```

Phân loại theo khoảng cách giữa các điểm tới tâm của các cụm. Mỗi điểm/quan sát được xếp vào cụm mà khoảng cách giữa quan sát đó và tâm cụm là bé nhất.

```{r}
head(smokers)
```

```{r}
cl = kmeans(smokers, centers = 4)
cl
```

```{r}

```



